【裁判字號】    94,上訴,4031
【裁判日期】    950308
【裁判案由】    詐欺等
【裁判全文】
臺灣高等法院刑事判決                94年度上訴字第4031號
  上  訴  人  臺灣新竹地方法院檢察署檢察官
  上  訴  人
  即  被  告  Ｆ○○
上列上訴人因被告詐欺等案件，不服臺灣新竹地方法院94年度訴
字第584號，中華民國94年11月7日第一審判決（起訴案號：臺灣
新竹地方法院檢察署94年度偵字第2775、3058、3356、3471號，
移送併辦：臺灣新竹地方法院檢察署94年度偵字第5462號、臺灣
板橋地方法院檢察署94年度偵字第19615號），提起上訴，本院
判決如下：
    主  文
原判決撤銷。
Ｆ○○常業詐欺，處有期徒刑壹年柒月。
如附表二編號1、12、14、15、18之備註欄所示之偽造簽名，均
沒收。扣案如附表三編號1、7、9、11、13、16所示之沒收物，
及變造後庚○○身分證正本上「Ｆ○○」照片壹幀，均沒收。
    事  實
一、Ｆ○○因無固定職業，為賺取生活費用，且達其在網路上以
    虛偽身分詐騙他人財物並逃避查緝之目的，而為下列行為：
（一）基於變造國民身分證（以下簡稱身分證）特種文書並進而
      行使之犯意，先後於民國93年10、11月及94年2月間，各
      以新臺幣（下同）2000元之代價，在臺北縣新店市○○街
      90之9號6樓租屋處，以電腦網際網路訂購之方式，將自己
      之照片寄予有變造特種文書犯意聯絡之不詳姓名年籍資料
      之人，購得換貼自己照片之姓名、年籍資料為「庚○○」
      、「游家祺」之變造身分證2枚，以供其在網路上詐騙時
      隱匿身分之用，嗣於附表一編號1、2、9所示時地，分別
      持變造後「庚○○」身分證影本向巳○○、Ｅ○○、卯○○佯稱為「庚○○」本人而行使，足以生損害於庚○○、
      游家祺及戶政機關對國民身分證管理之正確性。
（二）意圖為自己不法所有侵占之概括犯意，先於93年4月間在
      臺北縣新店市○○路○段185號洗車店內，拾獲脫離本人持
      有之「蘇慧玲」駕駛執照1枚，復於93年6月間在臺北縣新
      店市○○路路邊，撿拾得脫離本人持有之「丙○○」之身
      分證1枚、「王銘輝」之駕駛執照1枚，均予以侵占入己，
      以供日後冒名或隱蔽真實身分所用。
（三）明知未獲如附表一編號1至14所示之己○○（實為前述「
      庚○○」之身分證年籍資料）等人授權，竟於附表一各編
      號所示之時間，冒用己○○等人名義，連續在雅虎國際資
      訊股份有限公司（下稱雅虎公司）之雅虎奇摩會員中心網
      頁上，以不實之己○○等人姓名、身分證字號等電磁紀錄
      資料，向雅虎公司申請如附表一各編號所示之電子郵件信
      箱帳號，復以上揭電子郵件信箱帳號加入雅虎奇摩拍賣網
      會員，並據該網頁之電磁紀錄向雅虎公司行使，足以生損
      害於雅虎公司對於會員及電子郵件帳號管理之正確性及己○○等人之權益。
（四）基於行使變造私文書、行使偽造私文書、意圖為自己不法
      所有之常業詐欺之概括犯意，分別以自己之名義申請0000
      000000、0000000000、0000000000、0000000000、000000
      0000、0000000000號及以女友鄭曉婷（另經檢察官為不起
      訴處分）之名義申請0000000000、0000000000、00000000
      00、0000000000、0000000000、0000000000號等行動電話
      門號，再向通訊行購買已開通之0000000000、0000000000
      號外籍勞工名義門號，並向其姊駱美慧及姊夫徐仁宏2人
      （均另經檢察官為不起訴處分）借用誠泰銀行後埔分行帳
      號000-00-000000-0之帳戶、彰化銀行及華南商業銀行新
      店分行帳號00000000000之帳戶，即以上揭電子郵件信箱
      、行動電話門號、銀行金融卡供為其詐騙使用之工具，並
      於附表二編號1至22所示之時間，連續以附表二各編號所
      示之帳號，上網連結至雅虎公司管理之拍賣網站，以上開
      行動電話門號供為詐騙時之聯絡電話，或佯裝欲在網路上
      競標購買物品，或詐稱有筆記型電腦等物品欲出售而公開
      競標拍賣，或謊稱欲以筆記型電腦和拍賣物品之人交換標
      售物品，(1)俟附表二編號1至11、17、21、22所示之巳○○等人同意交易後，Ｆ○○則以其向駱美慧、徐仁宏2人
      借得之金融卡，相互轉帳至不同之銀行帳戶50元至100元
      不等之金額，以取得載有交易成功訊息之ATM交易明細表
      ，而以上開誠泰銀行等3張金融卡中之任1張金融卡，插入
      自動櫃員機作轉帳給交易相對人之動作，於轉帳完成前取
      消交易或因餘額不足以致交易不成功，再自先前交易成功
      之ATM交易明細表上將交易成功之訊息剪下，轉貼在轉帳
      給交易相對人之交易失敗之ATM交易明細表上，變造具有
      私文書性質之ATM交易明細表，持向附表二編號1至11、17
      、21、22所示之巳○○等人行使，足以生損害於台新銀行
      及附表二編號1至11、17、21、22所示之人，甚而偽造庚○○之簽名，與附表二編號1所示之巳○○簽訂買賣合約
      書，偽造具有私文書性質之買賣合約書，並持向巳○○行
      使，足以生損害於巳○○。另俟(2)附表二編號12至16、18
      、19、20所示之壬○○等人同意交換後，Ｆ○○分別冒用
      庚○○、午○○等人之名義，或偽造「午○○」、「游家
      祺」、「林文華」之簽名，將礦泉水、衛生紙等廉價物品
      偽充筆記型電腦等物品交由之宅急便貨運寄送，取得寄貨
      單之後持向壬○○等人查看，或以電腦傳送不實之寄貨單
      ，或以經止付之武昌家電量販店之提貨卷及ASUS牌筆記型
      電腦與編號20之子○○交易，足以生損害於附表二編號12
      至16、18、19、20所示之壬○○等人及統一黑貓宅急便、
      宅配通宅急便，或告知空白寄貨單號碼，均佯稱已將交換
      之貨物寄出。Ｆ○○以上開方法取信於附表二各編號所示
      之巳○○等人，致使巳○○等人均陷於錯誤，誤信Ｆ○○
      確實欲向渠等標購、交換或出賣如附表二所示之電腦等物
      ，或Ｆ○○確實已經寄出標售或交換之物品，因而依Ｆ○○之指示，將如附表二所示之物品交付Ｆ○○本人，或Ｆ
      ○○所指定之計程車司機，或寄送Ｆ○○所指定之地點（
      詳細犯罪時間、手法、被害人均詳如附表二所示），Ｆ○○以此方式詐騙他人財物，恃此為生，而以之為常業。
（五）嗣於94年5月18日上午7時30分，為警在臺東縣臺東市○○
      街2號搜索查獲，並扣得附表三所示之物；及附表二編號1
      5、16、17、18、19所示之物（均經被害人領回）；暨蘇
      慧玲之駕駛執照1枚、丙○○之國民身分證1枚（業經領回
      ）、王銘輝之駕駛執照1枚（業經領回）等物品。
二、案經新竹縣警察局移送、新竹市警察局第二分局報請、臺北
    縣政府警察局永和分局報請臺灣板橋地方法院檢察署檢察官
    ；及基隆市警察局第三分局報請臺灣基隆地方法院檢察署檢
    察官呈請臺灣高等法院檢察署檢察長令轉臺灣新竹地方法院
    檢察署檢察官偵查起訴；暨臺南縣警察局善化分局報請臺灣
    新竹地方法院檢察署檢察官、臺北縣政府警察局永和分局報
    請臺灣板橋地方法院檢察署檢察官移送併案審理。
    理  由
甲、程序部分
一、本件起訴書原載明被告係犯刑法第216條、第220條第2項、
    第210條及第212條行使偽造之準私文書、私文書罪嫌及行使
    變造特種文書罪嫌、同法第212條之變造特種文書罪嫌、同
    法第340條常業詐欺罪嫌及同法第337條之侵占遺失物等罪嫌
    。嗣經原審公訴檢察官到庭更正為被告係犯刑法第216條、
    第220條第2項、第210條及第212條行使偽造之準私文書、私
    文書罪嫌及行使變造特種文書罪嫌、同法第340條常業詐欺
    罪嫌及同法第337條之侵占遺失物等罪嫌，合先敘明。
二、按被告以外之人（包括證人、鑑定人、告訴人、被害人及共
    同被告等）於審判外之陳述雖不符刑事訴訟法第159條之1至
    之4等4條之規定，而經當事人於審判程序同意作為證據，法
    院審酌該言詞陳述或書面陳述作成時之情況，認為適當者，
    亦得為證據；當事人、代理人或辯護人於法院調查證據時，
    知有刑事訴訟法第159條第1項不得為證據之情形，而未於言
    詞辯論終結前聲明異議者，視為有前項之同意，同法第159
    條之5定有明文。立法意旨在於傳聞證據未經當事人之反對
    詰問予以核實，原則上先予排除。惟若當事人已放棄反對詰
    問權，於審判程序中表明同意該等傳聞證據可作為證據；或
    於言詞辯論終結前未聲明異議，基於尊重當事人對傳聞證據
    之處分權，及證據資料愈豐富，愈有助於真實發見之理念，
    且強化言詞辯論主義，使訴訟程序得以順暢進行，上開傳聞
    證據亦均具有證據能力。
三、本件證人駱美慧、鄭曉婷、李亞鴻、陳美滿、汪武龍、吳若
    婕、黃盈智、徐漢宏、黃尉松、張維國、吳建輝、丙○○、
    王銘輝、巳○○、Ｅ○○、辛○○、玄○○、寅○○、Ｄ○○、天○○、酉○○、卯○○、黃○○、申○○、壬○○、
    戌○○、癸○○、地○○、丑○○、甲○○、Ｃ○○、戊○○、子○○、辰○○、未○○等固均曾於警詢或偵查中為陳
    述，其性質雖屬傳聞證據，惟其等未再於法院審理中為陳述
    ，其等所為之上開警詢或偵查筆錄內容，業經本院審理時予
    以提示並告以要旨，檢察官及被告已知上述筆錄乃傳聞證據
    ，且均同意作為證據（見本院卷審判筆錄），經審酌上開筆
    錄作成時，較無人情施壓或干擾，亦無不當取供之情形，認
    為以之作為本案之證據亦屬適當，是上開人員於警詢或偵查
    中之證言得採為證據，合先敘明。
乙、實體部分
一、訊據被告Ｆ○○對於前揭犯行於警訊、偵查、原審及本院均
    坦承不諱，核與告訴人巳○○於警詢、偵訊中（見94偵1202
    第5至7、29、35頁），Ｅ○○於警詢中（見94偵2775卷一第
    114至116頁），辛○○於警詢中（見94他729第5至7頁，94
    偵2775卷一第121至123頁、第129至130頁）、玄○○於警詢
    中（見94偵2775卷一第46至48頁），寅○○於警詢中（見94
    偵2775卷一第59至61頁），Ｄ○○於警詢中（見94偵2775卷
    一第132頁至134頁），天○○於警詢中（見94偵2775卷一第
    162至164頁），酉○○於警詢中（見94偵2775卷一第165至
    167頁），卯○○於警詢、偵訊中（見94偵2775卷一第172至
    174頁，94偵7776第4至5、17頁），黃○○於警詢中（見94
    偵2775卷一第175至177頁），申○○於警詢中（見94偵2775
    卷一第183至185頁），壬○○於警詢中（見94偵2775卷一第
    188至190頁），戌○○於警詢中（見94偵2775卷一第196至
    198頁），癸○○於警詢中（見94偵3058第3至6頁、94偵277
    5卷一第199至201頁），地○○於警詢中（見94偵2775卷一
    第70至72頁），丑○○於警詢中（見94偵2775卷一第83至85
    頁），甲○○於警詢中（見94偵2775卷二第497至498頁），
    Ｃ○○於警詢中（見94偵2775卷二第536至538頁），戊○○
    於警詢中（見94偵2775卷二第551至553頁），子○○、辰○○、未○○於警詢、偵查中（94偵字第3805號卷第11至13、
    第14至16、第47至48頁）指訴互核相符。且被害人丙○○、
    王銘輝於警詢中指述其身分證件遺失之情在卷可稽（見94偵
    2775卷二第559至560頁、第562至563頁）。再經證人即計程
    車司機李亞鴻於警詢中證述運載電腦等語（見94偵2775卷一
    第159至160頁），證人徐仁宏、駱美慧、鄭曉婷於警詢偵訊
    中證述：出借銀行帳戶、行動電話門號供被告使用等語（見
    94偵2775卷一第24至45頁、第325至328、331至332、335至
    336頁），證人即臺東市中連貨運行員工陳美滿於警詢中證
    述：被告前往領取附表二編號16之遊戲電玩座椅等語（見94
    偵2775卷一第213至214頁）在卷可佐。復有下列書證可資佐
    證：電子郵件1封（見94他729：第41至43頁）。通聯調
    閱查詢單1份（見94他729：第44至55頁）。全戶基本資料
    8紙（見94他729：第56至63頁）。照片11幀（見94他729
    ：第64至69頁）。車號EW-9137號自小客車車籍資料作業
    詳細畫面1紙、HP筆記型電腦買賣合約書1份、庚○○身分證
    正反面影本1紙、台新銀行自動櫃員機交易明細表1紙（見94
    偵1202：第9至11頁）。告訴人癸○○網路拍賣資料1份、
    宅配通寄貨單2紙、照片1幀、帳號申請資料1份、通聯調閱
    查詢單1份、中華電信數據通信分公司中區客服中心回覆單1
    份電子郵件2紙（見94偵3058：第10至44頁）及癸○○網路
    拍賣資料網頁4紙（見94偵2775卷一：第202至205頁）。
    土地銀行自動櫃員機存戶交易明細表1紙、laplacian123@ya
    hoo.co m.tw帳號及聯絡資料1紙、告訴人玄○○網路拍賣資
    料網頁1份（見94偵2775卷一：第49至58頁）。告訴人寅
    ○○網路拍賣資料網頁1份、台北國際商業銀行自動櫃員機
    交易明細表1紙（見94偵2775卷一：第62至68頁）。告訴
    人地○○提出之收貨單1紙、照片4幀、收銀機統一發票1紙
    、告訴人地○○往來電子郵件5紙、告訴人地○○出具之贓
    證物品認領保管收據1紙（94偵2775卷一：第73至82頁）。
    告訴人丑○○託運單1紙、照片2幀、丑○○出具之贓證物
    品認領保管收據1紙、丑○○網路拍賣資料網頁4紙、丑○○
    網路拍賣資料網頁2紙、丑○○往來電子郵件12紙、丑○○
    提出之網路拍賣資料網頁2紙、丑○○往來電子郵件4紙（見
    94偵2775卷一：第86至113頁）及丑○○寄貨單1份（見94偵
    2775卷二：第565頁）。告訴人Ｅ○○提出之網路拍賣資
    料網頁1紙、黏貼被告照片之庚○○身分證影本1份、台新銀
    行自動櫃員機交易明細表1紙、Ｅ○○提出之聲明書1紙（見
    94偵2775卷一：第117至119頁）。告訴人辛○○提出之台
    新銀行自動櫃員機交易明細表1紙、辛○○提出之網路拍賣
    資料網頁4紙（見94偵2775卷一：第125至128 頁）。告訴
    人Ｄ○○提出之台新銀行自動櫃員機交易明細表1紙、Ｄ○○提出之網路拍賣資料網頁4紙（見94偵2775卷一：第136、
    152至158頁）。酉○○網路拍賣資料網頁2紙、酉○○提
    出之台新銀行自動櫃員機交易明細表1紙（見94偵2775卷一
    ：第168至170頁）。告訴人黃○○網路拍賣資料網頁5紙
    （見94偵2775卷一：第178至182頁）。告訴人申○○提出
    之宅急便寄貨單及統一發票各1紙、申○○提出之中國信託
    商業銀行自動櫃員機交易明細1紙（見94偵2775卷一：第186
    至187頁）。告訴人壬○○提出之網路拍賣資料網頁3紙、
    壬○○提出之寄貨單照片4幀（94偵2775卷一：第191至195
    頁）。統一黑貓宅急便寄貨單7紙（見94偵2775卷一：第
    258至264頁）。通聯調閱查詢單9紙（見94偵2775卷一：
    第265至273 頁）。車籍資料作業─車主變更畫面1紙（見
    94偵2775卷一：第279頁）。查獲之黏貼被告照片之游家
    祺身分證影本1份（見94偵2775卷二：第386頁）游佳芬、
    丁○○、滿龍生、宙○○、詹宏輝、午○○、羅梧峰、朱盛
    達、午○○、亥○○、林文華、己○○、駱美慧之電子帳戶
    申請表1份（見94偵2775卷二：第389至469頁）。告訴人
    甲○○贓物認領保管單1紙、甲○○網路拍賣資料網頁2紙、
    甲○○提出之中國信託商業銀行自動櫃員機交易明細表1紙
    （見94偵277 5卷二：第500至503頁）。告訴人Ｃ○○出
    具之贓物認領保管單1紙、Ｃ○○網路拍賣資料網頁10紙（
    見94偵2775卷二：第539至550頁）。告訴人戊○○電子郵
    件2紙、戊○○網路拍賣資料網頁1紙、戊○○提出之託運單
    1紙、戊○○出具之贓物認領保管單1紙（94偵2775卷二：第
    554至558頁）。被害人丙○○出具之贓物認領保管單1紙
    （見94偵277 5卷二：第561頁）。被害人王銘輝出具之贓
    物認領保管單1紙（見94偵2775卷二：第564頁）黏貼被告
    照片之庚○○身分證影本正反面1紙（見94偵7776：第6頁）
    。台新國際商業銀行板南分行於94年2月24日所出具之94
    年台新板南字第9400006號函1紙、交易明細2份、誠泰商業
    銀行於94年3月8日所出具之誠泰銀業務字第0468號函1紙、
    帳號：0000000000000、0000000000000號之帳戶基本資料及
    資金往來明細各1份、華南商業銀行所出具之徐仁宏基本資
    料及存款往來明細表各1份（見94偵2775卷一：第137至151
    頁）。被害人辰○○出具之贓證物認領保管單1紙（偵字
    第3805號卷第27頁）。告訴人陳鎮○○路拍賣資料網頁8
    頁、贓證物保管單（偵字第3805號卷第49至56、82頁）以及
    附表三所示之物扣案可證。
二、雖被告於原審否認為附表二編號18所示犯行，惟查，告訴人
    Ｃ○○於警詢中指訴情節，核與被告於原審審理中所供承：
    以午○○名義申請附表一編號14所示之X0000000帳號，且寄
    送予Ｃ○○之宅急便寄貨單上寄件人欄位「游家祺」為伊所
    簽名等語相符，參以為警查扣之物品中，有告訴人Ｃ○○所
    有之筆記型電腦背袋1個，亦經告訴人領回等情，是認詐騙
    告訴人Ｃ○○之人，應係被告無訛。被告嗣於本院審理時，
    亦就此部分坦認犯行，是被告為附表二編號18犯行，應堪認
    定。
三、綜上所述，本案事證已臻明確，被告前開犯行，均堪予認定
    。
四、論罪科刑
（一）被告Ｆ○○為事實一(一)所載行為，係犯刑法第216條、第
      212條行使變造特種文書罪；其為事實一(二)所載行為，係
      犯刑法第337條之侵占離本人所持有之物罪；其為事實一
      (三)所載行為，係犯刑法第216條、第220條第2項之行使偽
      造準私文書罪；其為事實一(四)所載行為，係犯刑法第216
      條、第210條之行使變造私文書罪、行使偽造私文書罪及
      同法第340條之常業詐欺罪。按刑法上所謂常業犯，指反
      覆以同種類行為為目的之社會活動之職業性犯罪而言，至
      於犯罪所得之多寡，是否恃此犯罪為唯一之謀生職業，則
      非所問，縱令兼有其他職業，仍無礙於該常業犯罪之成立
      （最高法院85年度510號判例意旨參照）。被告因無固定
      之職業，為賺取生活費用，而以上開方法反覆實行詐欺，
      而恃以為生，自屬常業詐欺，被告辯稱非常業犯，自無足
      採。
（二）被告變造身分證特種文書之低度行為，為其行使特種文書
      之高度行為所吸收；其偽造具有準私文書性質之電磁紀錄
      之低度行為，為其行使偽造準私文書之高度行為所吸收；
      其變造具有私文書性質之ATM交易明細表，為其行使變造
      私文書之高度行為所吸收；其在附表二編號1、12、14、
      15、18偽造簽名行為，為其偽造具有私文書性質之契約、
      寄貨單之階段行為，且其偽造私文書之低度行為，為行使
      偽造私文書之高度行為所吸收，均不另論罪。
（三）被告與真實姓名年籍不詳之變造身分證之人間，就事實一
      (一)所載之變造庚○○、游家祺之身分證犯行，具有犯意聯
      絡及行為分擔，為共同正犯。
（四）被告先後多次行使變造特種文書、侵占、行使偽造準私文
      書、行使變造私文書、行使偽造私文書犯行，均時間緊接
      、手法雷同，所犯之罪名及基本犯罪構成要件各相同，顯
      係基於概括犯意反覆為之，皆為連續犯，應依刑法第56條
      之規定，各論以連續行使變造特種文書罪、連續侵占罪、
      連續行使偽造準私文書罪、連續行使變造私文書罪、連續
      行使偽造私文書罪，並分別加重其刑。至公訴人認應論以
      連續變造特種文書罪部分，惟因變造特種文書之低度行為
      ，不另論罪，已如前述，是被告先後2次變造特種文書犯
      行，自不另論予連續犯，併此敘明。
（五）被告所犯之連續行使變造特種文書罪、連續侵占罪、連續
      行使偽造準私文書罪、連續行使變造私文書罪、連續行使
      偽造私文書犯行罪及常業詐欺間，有方法目的之牽連關係
      ，為牽連犯，應依刑法第55條之規定，從一重之常業詐欺
      罪處斷。
（六）起訴效力所及
    １、公訴人僅就附表一編號1至12提起公訴，而被告為附表
        一編號13、14所示犯行，因起訴之附表一編號1至12部
        分有連續犯之裁判上一罪關係，已如前述，為起訴效力
        所及，自應併予審酌。
    ２、公訴人僅就附表二編號1至16提起公訴，而被告為附表
        二編號17、18、19、20、21、22所示犯行，因起訴之附
        表二編號1至16部分有連續犯之裁判上一罪關係，為起
        訴效力所及，自應併予審酌。
    ３、公訴人就被告變造ATM交易明細表並進而行使部分，漏
        未論以刑法第216條、第210條之行使變造私文書罪，惟
        因與前開論科常業詐欺罪間，具有牽連犯之裁判上一罪
        關係，已如前述，為起訴效力所及，自應併予審酌。
    ４、公訴人移送併案之犯罪事實（94年度偵字第5462號），
        與本院論科之附表二編號18所示犯罪事實相同，為單純
        一罪之重覆併案審理，附此敘明。
五、原審對被告論罪科刑，固非無見。惟原審就附表二編號20、
    21、22所示犯行，未及審酌，容有未洽；檢察官執以上訴，
    為有理由，而被告以其非以詐欺為常業，提起上訴，即非有
    理。惟原判決既有可議，自應由本院將原判決撤銷改判。爰
    審酌被告正值青年，不思正途換取財物，先以數千元代價購
    得變造之身分證，另伺機侵占脫離本人持有之身分證件，繼
    而冒用他人身分向雅虎公司申請如附表一各編號所示之電子
    郵件信箱帳號，以上揭電子郵件信箱帳號加入雅虎奇摩拍賣
    網會員，再因其精通網際網路拍賣之交易盲點，或利用變造
    之ATM 交易明細表詐騙告訴人，或將價值低廉之礦泉水、衛
    生紙偽充電腦物品，委由宅急便運送，以取得之寄貨單詐騙
    告訴人已將交換之物品寄出，甚且行使變造之身分證冒名交
    易，致使附表二所示之告訴人均陷於錯誤，均將高價值之電
    腦設備、液晶電視、電玩座椅等物寄送予被告，受害人數達
    22人，被告詐騙所得財物總價值約50餘萬元，嚴重破壞現今
    網路交易之信用性，併審及被告犯後坦承犯行，堪認態度良
    好等一切情狀，量處如主文所示之刑。如附表二編號1、12
    、14、15、18之備註欄所示之偽造簽名（簽名、枚數均詳附
    表二各編號備註欄所載），依刑法第219 條規定，併予宣告
    沒收。被告所持用之變造後庚○○身分證正本，雖未據扣案
    ，惟查無其他積極證據足認該身分證正本滅失，其上之Ｆ○○照片1 幀既屬被告所有、供犯罪所用之物，依刑法第38條
    第1項第2款之規定，併予宣告沒收。扣案如附表三所示之物
    ，其中編號1、7、9、11、13、16 所示之沒收物，均為被告
    所有之物，或屬供犯罪所用之物、或屬預備供犯罪所用之物
    （詳如附表三備註欄所載），業據被告供承在卷無訛，依刑
    法第38條第1項第2款之規定，併予宣告沒收。至附表三所示
    之其餘扣案物，或經被告否認所有、或非供被告犯罪所用之
    物，復查無其他積極證據足認屬被告所有、供犯罪所用之物
    ，自不併予宣告沒收，附此敘明。另查被告雖以其無犯罪前
    科，且事後已由家人與其中一被害人成立和解，犯後態度良
    好，請求宣告緩刑云云。惟查本件被害人眾多，且被告雖與
    其中一人達成和解，然亦未支付和解金額，且其所為嚴重破
    壞網路交易之安全與信用，核其犯罪之各種情狀，並無認以
    暫不執行其刑為適當情形，是亦無從為緩刑之宣告，附此敘
    明。
據上論斷，應依刑事訴訟法第369條第1項前段、第364條、第299
條第1項前段，刑法第216條、第210條、第212條、第220條第2項
、第1項、第337條、第340條、第55條、第219條、第38條第1項
第2款，罰金罰鍰提高標準條例第1前段，判決如主文。
本案經檢察官郭弘佑到庭執行職務。
中    華    民    國    95    年    3     月    8     日
                  刑事第二庭審判長法  官  蔡國在
                                  法  官  王詠寰
                                  法  官  江振義
以上正本證明與原本無異。
如不服本判決，應於收受送達後十日內向本院提出上訴書狀，其
未敘述上訴之理由者並得於提起上訴後十日內向本院補提理由書
（均須按他造當事人之人數附繕本）。
                                  書記官  洪秋帆
中    華    民    國    95    年    3     月    8     日
附錄：本案論罪科刑法條全文
刑法第210條：
偽造、變造私文書，足以生損害於公眾或他人者，處5年以下有
期徒刑。
刑法第212條：
偽造、變造護照、旅券、免許證、特許證及關於品行、能力服務
或其他相類之證書、介紹書，足以生損害於公眾或他人者，處1
年以下有期徒刑、拘役或300元以下罰金。
刑法第216條：
行使第210條至第215條之文書者，依偽造、變造文書或登載不實
事項或使登載不實事項之規定處斷。
刑法第220條：
在紙上或物品上之文字、符號、圖畫、照像，依習慣或特約，足
以為表示其用意之證明者，關於本章及本章以外各罪，以文書論
。
錄音、錄影或電磁紀錄，藉機器或電腦之處理所顯示之聲音、影
像或符號，足以為表示其用意之證明者，亦同。
稱電磁紀錄，指以電子、磁性或其他無法以人之知覺直接認識之
方式所製成之紀錄，而供電腦處理之用者。
刑法第337條：
意圖為自己或第三人不法之所有，而侵占遺失物、漂流物或其他
離本人所持有之物者，處 500 元以下罰金。
刑法第340條：
以犯第339條之罪為常業者，處1年以上7年以下有期徒刑，得併
科5萬元以下罰金。
附表一：
┌──┬────┬──────┬─────┬──────┐
│編號│帳號建立│冒用他人名義│申請電子信│登載之身分證│
│    │時間／  │所申請之電子│箱帳號所冒│字號及該證號│
│    │更新時間│信箱帳號名稱│用之姓名  │之實際所有人│
├──┼────┼──────┼─────┼──────┤
│   1│93.04.24│ab00000000  │己○○    │ Ｚ000000000 │
│    │94.02.06│            │          │  Ｆ○○    │
├──┼────┼──────┼─────┼──────┤
│   2│94.01.14│c386405     │游佳芬    │ Ｚ000000000 │
│    │        │            │          │  宇○○    │
├──┼────┼──────┼─────┼──────┤
│   3│94.01.15│maja00000000│滿龍生    │ Ｚ000000000 │
│    │        │            │          │  Ｂ○○    │
├──┼────┼──────┼─────┼──────┤
│   4│94.01.25│laplacian123│丁○○    │ Ｚ000000000 │
│    │        │            │          │  丁○○    │
├──┼────┼──────┼─────┼──────┤
│   5│94.01.25│skyv55055   │午○○    │ Ｚ000000000 │
│    │94.03.25│            │          │  乙○○    │
├──┼────┼──────┼─────┼──────┤
│   6│94.01.30│Ｚ000000000  │詹宏輝    │ Ｚ000000000 │
│    │94.02.20│            │          │  Ａ○○    │
├──┼────┼──────┼─────┼──────┤
│   7│94.02.05│bossbabi11  │朱盛達    │ Ｚ000000000 │
│    │        │            │          │  宇○○    │
├──┼────┼──────┼─────┼──────┤
│   8│94.02.06│a00000000   │宙○○    │ Ｚ000000000 │
│    │        │            │          │  宙○○    │
├──┼────┼──────┼─────┼──────┤
│   9│94.02.25│s0000000    │羅梧峰    │ Ｚ000000000 │
│    │94.03.01│            │          │  丙○○    │
├──┼────┼──────┼─────┼──────┤
│  10│94.03.12│x730330     │午○○    │ Ｚ000000000 │
│    │        │            │          │  丙○○    │
├──┼────┼──────┼─────┼──────┤
│  11│94.03.19│play998877  │亥○○    │ Ｚ000000000 │
│    │94.04.05│            │          │  丙○○    │
├──┼────┼──────┼─────┼──────┤
│  12│94.05.03│Ｚ000000000  │林文華    │ Ｚ000000000 │
│    │        │            │          │  宇○○    │
├──┼────┼──────┼─────┼──────┤
│  13│94年1月 │Ｚ000000000  │劉啟源    │Ｚ000000000  │
│    │中旬某日│            │          │ 庚○○     │
├──┼────┼──────┼─────┼──────┤
│  14│94.04.18│X0000000    │午○○    │不詳        │
│    │前某日  │            │          │            │
└──┴────┴──────┴─────┴──────┘
附表二：
┌──┬────┬───┬──────────────┬────┐
│編號│犯罪時間│被害人│犯罪手法                    │備    註│
├──┼────┼───┼──────────────┼────┤
│   1│94.01.19│巳○○│冒用「庚○○」名義，以不詳時│偽造之「│
│    │        │      │間所聲請之Ｚ0000000000帳號， │庚○○」│
│    │        │      │在雅虎奇摩網站拍賣場上，佯以│簽名二式│
│    │        │      │新臺幣（下同）3萬3000元向被 │二枚，均│
│    │        │      │害人購買HP牌筆記型電腦1台， │沒收（見│
│    │        │      │並持換貼Ｆ○○照片之變造後林│偵字第12│
│    │        │      │文煜身分證影本向巳○○行使，│02號偵查│
│    │        │      │冒以庚○○之名義，與巳○○簽│卷第10頁│
│    │        │      │立「HP筆記型電腦買賣合約書」│）。另變│
│    │        │      │一式一份，並偽造「庚○○」簽│造之林文│
│    │        │      │名二式二枚，再以變造之台新銀│煜身分證│
│    │        │      │行ATM交易明細持交巳○○，使 │正本上「│
│    │        │      │巳○○誤以為Ｆ○○已將價款匯│Ｆ○○」│
│    │        │      │入其指定帳號，乃將筆記型電腦│照片1幀 │
│    │        │      │當場交付Ｆ○○。            │，沒收。│
├──┼────┼───┼──────────────┼────┤
│   2│94.01.22│Ｅ○○│冒用「庚○○」名義，以附表一│        │
│    │        │      │編號2所示之c386405帳號，在雅│        │
│    │        │      │虎奇摩網站拍賣場上，佯以7萬 │        │
│    │        │      │5000元向Ｅ○○標購武昌電器量│        │
│    │        │      │販店SONY T17TP提貨券1張，再 │        │
│    │        │      │以上開所示之變造後「庚○○」│        │
│    │        │      │身分證與變造之ATM交易明細表 │        │
│    │        │      │傳真給Ｅ○○，使Ｅ○○誤以為│        │
│    │        │      │價款已自000-00000000000000號│        │
│    │        │      │帳戶匯入其所有之帳戶內，乃將│        │
│    │        │      │提貨券以超鋒快遞寄送至Ｆ○○│        │
│    │        │      │指定之臺北縣超鋒快遞中和站（│        │
│    │        │      │詐騙電話：0000000000），駱文│        │
│    │        │      │彬得手後，於同日以7萬6000元 │        │
│    │        │      │將提貨券轉賣予不知情之子○○│        │
│    │        │      │，換取現金花用。            │        │
├──┼────┼───┼──────────────┼────┤
│   3│94.01.29│辛○○│以附表一編號4所示之laplacian│        │
│    │        │      │123帳號，在雅虎奇摩網站拍賣 │        │
│    │        │      │場上，佯以5萬1000元向辛○○ │        │
│    │        │      │標購Compaq牌筆記型電腦1台， │        │
│    │        │      │再以變造之ATM交易明細表交林 │        │
│    │        │      │傑正查看，使辛○○誤以為價款│        │
│    │        │      │已自000-0000000000000094號帳│        │
│    │        │      │戶匯入其所有之000-0000000000│        │
│    │        │      │91 號帳戶內，辛○○遂在臺北 │        │
│    │        │      │店市○○街168巷6號2樓之1住處│        │
│    │        │      │，將筆記型電腦交付給Ｆ○○。│        │
├──┼────┼───┼──────────────┼────┤
│   4│94.01.28│玄○○│以附表一編號4所示之laplacian│        │
│    │   至   │      │123帳號，在雅虎奇摩網站拍賣 │        │
│    │94.01.29│      │場上，佯以3萬元向玄○○標購 │        │
│    │        │      │AUUS牌S1300NS1型筆記型電腦1 │        │
│    │        │      │台，再佯稱願以2萬9千元價格購│        │
│    │        │      │買，翌日與玄○○約在臺北縣板│        │
│    │        │      │橋市新埔捷運站當面交易，而持│        │
│    │        │      │變造之ATM交易明細表影本交楊 │        │
│    │        │      │進財查看，使玄○○誤以為價款│        │
│    │        │      │已自000-0000000000000094號帳│        │
│    │        │      │戶匯入其所有之000-0000000000│        │
│    │        │      │074408號帳戶內，乃將電腦交給│        │
│    │        │      │Ｆ○○。（詐騙電話0000000000│        │
│    │        │      │、0000000000）              │        │
├──┼────┼───┼──────────────┼────┤
│   5│94.01.29│寅○○│以附表一編號4所示之laplacian│        │
│    │   至   │      │123帳號，在奇摩網站拍賣場上 │        │
│    │94.01.30│      │佯以2萬4900元向寅○○標購HP │        │
│    │        │      │牌2112AH型筆記型電腦1台，翌 │        │
│    │        │      │日與寅○○約在臺北縣新莊市思│        │
│    │        │      │源路台北醫院附近交易時，以變│        │
│    │        │      │造之ATM交易明細表影本交許志 │        │
│    │        │      │丞查看，使寅○○誤以為2萬500│        │
│    │        │      │0元已自0000000000000000號帳 │        │
│    │        │      │戶匯入其所有之000-0000000000│        │
│    │        │      │306082號帳戶內，乃將電腦交給│        │
│    │        │      │Ｆ○○。（詐騙電話：00000000│        │
│    │        │      │52、0000000000）            │        │
├──┼────┼───┼──────────────┼────┤
│   6│94.01.30│Ｄ○○│以附表一編號3所示之maja47663│        │
│    │   至   │      │378帳號，在奇摩網站拍賣場上 │        │
│    │94.01.31│      │，佯以3萬7999元向Ｄ○○標購 │        │
│    │        │      │NEC牌筆記型電腦1台，並以02-2│        │
│    │        │      │0000000號電話傳真變造之交易 │        │
│    │        │      │ 明細表，使Ｄ○○誤以為價款 │        │
│    │        │      │已自000-0000000000000094號帳│        │
│    │        │      │號匯入其所有之000-0000000000│        │
│    │        │      │08號帳戶內，乃將電腦以計程車│        │
│    │        │      │送至Ｆ○○所指定之地點。（詐│        │
│    │        │      │騙電話：0000000000、00000000│        │
│    │        │      │40）                        │        │
├──┼────┼───┼──────────────┼────┤
│   7│94.02.01│天○○│以附表一編號3所示之maja47663│        │
│    │        │      │378帳號，在雅虎奇摩網站拍賣 │        │
│    │        │      │場上，佯以4萬5999元向天○○ │        │
│    │        │      │標購華碩牌M5200N型筆記型電腦│        │
│    │        │      │1台，並傳真變造之ATM交易明細│        │
│    │        │      │表，使天○○誤以為價款已匯入│        │
│    │        │      │帳戶內，而將電腦依Ｆ○○之指│        │
│    │        │      │示，交給Ｆ○○叫來之計程車司│        │
│    │        │      │機。（詐騙電話：0000 000000 │        │
│    │        │      │）                          │        │
├──┼────┼───┼──────────────┼────┤
│   8│94.02.05│酉○○│以附表一編號2所示之c386405帳│        │
│    │        │      │號，在ebay拍賣站上，佯以5萬2│        │
│    │        │      │000元向酉○○標購東元牌32吋 │        │
│    │        │      │液晶電視1台，再將變造之ATM交│        │
│    │        │      │易明細表傳真給酉○○，使彭煜│        │
│    │        │      │恩人誤以為價款已自000-000000│        │
│    │        │      │ 0000000000號帳戶匯入其所有 │        │
│    │        │      │之000-00000000000000號帳戶內│        │
│    │        │      │，遂將液晶電視交由Ｆ○○叫來│        │
│    │        │      │之計程車載走。（詐騙電話：  │        │
│    │        │      │0000000000）                │        │
├──┼────┼───┼──────────────┼────┤
│   9│94.02.05│卯○○│冒用「庚○○」名義，以附表一│        │
│    │        │      │編號7所示之bossbabill帳號， │        │
│    │        │      │在奇摩網站拍賣場上，佯以4萬 │        │
│    │        │      │元向卯○○標購ACER牌TM290型 │        │
│    │        │      │筆記型電腦1台，在臺北縣板橋 │        │
│    │        │      │市○○○路187號前，將變造之 │        │
│    │        │      │「庚○○」身分證影本與變造之│        │
│    │        │      │ATM交易明細表影本交卯○○查 │        │
│    │        │      │看，使卯○○誤以為價款已匯入│        │
│    │        │      │帳戶內，乃將電腦交由Ｆ○○帶│        │
│    │        │      │走。（詐騙電話：0000000000）│        │
├──┼────┼───┼──────────────┼────┤
│  10│94.03.07│黃○○│以附表一編號9所示之S0000000 │        │
│    │   至   │      │帳號，在奇摩網站拍賣場上，佯│        │
│    │94.03.10│      │以4萬2000元向黃○○標購華碩 │        │
│    │        │      │牌M24C7PDR型筆記型電腦1台， │        │
│    │        │      │並傳真變造之ATM交易明細表以 │        │
│    │        │      │取信黃○○，使黃○○誤以為駱│        │
│    │        │      │文彬已將價款匯入帳戶內，乃在│        │
│    │        │      │新莊市○○路之住處前，將電腦│        │
│    │        │      │交由Ｆ○○帶走。（詐騙電話：│        │
│    │        │      │0000000000）                │        │
├──┼────┼───┼──────────────┼────┤
│  11│94.03.14│申○○│以附表一編號10所示之X730330 │        │
│    │        │      │帳號，在奇摩網站拍賣場上，佯│        │
│    │        │      │以2萬5000元向申○○標購compa│        │
│    │        │      │q牌NX9000型筆記型電腦1台，並│        │
│    │        │      │傳真變造之ATM交易明細表以取 │        │
│    │        │      │信申○○，使申○○誤以為價款│        │
│    │        │      │已匯入帳戶內，乃依指示將電腦│        │
│    │        │      │以宅急便寄送至宜蘭市○○路1 │        │
│    │        │      │段140號。（詐騙電話：0000000│        │
│    │        │      │657）                       │        │
├──┼────┼───┼──────────────┼────┤
│  12│94.03.27│壬○○│冒用「午○○」名義，以附表一│統一黑貓│
│    │        │      │編號11所示之play998877帳號，│宅急便寄│
│    │        │      │在ebay拍賣網站上，對壬○○佯│貨單（一│
│    │        │      │稱願以其所有之華碩牌M52C7PDR│式六聯）│
│    │        │      │型筆記型電腦與壬○○欲拍賣之│寄件人簽│
│    │        │      │華碩M24C6PDR型筆記型電腦（價│名欄位上│
│    │        │      │值約3萬7000元）交換，再偽以 │偽造之「│
│    │        │      │「午○○」名義，在統一黑貓宅│午○○」│
│    │        │      │急便寄貨單（一式六聯）寄件人│簽名（一│
│    │        │      │簽名欄位上偽造「午○○」簽名│式六枚）│
│    │        │      │（一式六枚），將2瓶礦泉水偽 │，均沒收│
│    │        │      │充筆記型電腦，交統一黑貓宅急│（見偵字│
│    │        │      │便寄送以取得託運收據，並在網│第2775號│
│    │        │      │站給壬○○閱覽以取信壬○○，│偵查卷第│
│    │        │      │使壬○○誤以為Ｆ○○確實有與│1宗第194│
│    │        │      │之交換電腦之意，而依約定將電│頁）。  │
│    │        │      │腦寄送至台東市○○路395號之1│        │
│    │        │      │。（詐騙電話：0000000000）  │        │
├──┼────┼───┼──────────────┼────┤
│  13│94.03.28│戌○○│在奇摩網站拍賣場上佯稱欲拍賣│        │
│    │        │      │筆記型電腦，戌○○誤信為真，│        │
│    │        │      │以1萬5000元標購後，Ｆ○○竟 │        │
│    │        │      │將其以宅急便寄送礦泉水給林雅│        │
│    │        │      │惠之寄貨單（上開編號12所示）│        │
│    │        │      │拍照後，以電子郵件傳送給曾欣│        │
│    │        │      │怡，佯稱已將電腦寄送，使曾欣│        │
│    │        │      │怡陷於錯誤，依Ｆ○○之指示，│        │
│    │        │      │將貨款匯入不知情之駱美慧之46│        │
│    │        │      │00000000000000號帳戶內。（詐│        │
│    │        │      │騙電話：0000000000）        │        │
├──┼────┼───┼──────────────┼────┤
│  14│94.04.04│癸○○│冒用「游家祺」名義，以附表一│宅配通寄│
│    │   至   │      │編號11所示之play998877帳號，│貨單（一│
│    │94.04.05│      │在雅虎奇摩拍賣網站上，對武宛│式六聯）│
│    │        │      │瑩佯稱願以其所有之華碩牌M52C│寄件人簽│
│    │        │      │7PDR型12吋筆記型電腦與癸○○│名欄位上│
│    │        │      │欲拍賣之華碩牌L4000R型筆記型│偽造之「│
│    │        │      │電腦（價值約3萬2000元）交換 │游家祺」│
│    │        │      │，再冒用「游家祺」名義，在宅│簽名（一│
│    │        │      │配通寄貨單（一式六聯）寄件人│式六枚）│
│    │        │      │簽名欄位上偽造「游家祺」簽名│，均沒收│
│    │        │      │（一式六枚），將電腦主機板委│（見偵字│
│    │        │      │由宅急便寄送以取得寄件收據後│第2775號│
│    │        │      │，在網路上交由癸○○閱覽，使│偵查卷第│
│    │        │      │癸○○陷於錯誤，而將電腦寄送│1宗第206│
│    │        │      │至台東市○○鎮○○路123號1樓│頁）。  │
│    │        │      │。（詐騙電話：0000000000）  │        │
├──┼────┼───┼──────────────┼────┤
│  15│94.05.05│地○○│冒用「林文華」之名義，以附表│(1)統一黑│
│    │   至   │      │一編號12所示之Ｚ000000000帳號│貓宅急便│
│    │94.05.06│      │，在奇摩網站拍賣場上，對黃鴻│寄貨單（│
│    │        │      │錡佯稱願以其所有之華碩M2400N│一式六聯│
│    │        │      │型筆記型電腦與地○○欲拍賣之│）寄件人│
│    │        │      │蘋果牌G4-550型筆記型電腦交換│簽名欄位│
│    │        │      │，再偽以「林文華」名義，在統│上偽造之│
│    │        │      │一黑貓宅急便寄貨單（一式六聯│「林文華│
│    │        │      │）寄件人簽名欄位上偽造「林文│」簽名（│
│    │        │      │華」簽名（一式六枚），將3包 │一式六枚│
│    │        │      │衛生紙及2瓶礦泉水委由統一黑 │），均沒│
│    │        │      │貓宅急便寄送給地○○，取得託│收（見偵│
│    │        │      │運收據後，於翌日將之掃描後以│字第2775│
│    │        │      │電子郵件寄送給地○○，使黃鴻│號偵查卷│
│    │        │      │錡誤以為Ｆ○○已將電腦寄送，│第1宗第2│
│    │        │      │乃於5月7日將其所有之電腦以大│58頁）。│
│    │        │      │榮貨運寄送至台東市○○路112 │(2)已領回│
│    │        │      │號1樓之台東縣大榮貨運給駱文 │筆記型電│
│    │        │      │彬。（詐騙電話：0000000000）│腦1部（ │
│    │        │      │                            │領據見偵│
│    │        │      │                            │字第2775│
│    │        │      │                            │號偵查卷│
│    │        │      │                            │第1宗第 │
│    │        │      │                            │82頁）。│
├──┼────┼───┼──────────────┼────┤
│  16│94.05.10│丑○○│以附表一編號13所示之a0000000│        │
│    │        │      │99帳號，在雅虎奇摩網站拍賣場│        │
│    │        │      │上，對丑○○佯稱願以其所有之│        │
│    │        │      │華碩牌筆記型電腦與丑○○欲拍│        │
│    │        │      │賣之遊戲電玩座椅1組交換，並 │        │
│    │        │      │堅稱必定會將電腦記送予丑○○│        │
│    │        │      │，使丑○○誤以為Ｆ○○確實有│        │
│    │        │      │交換之意願，遂於翌日將遊戲電│        │
│    │        │      │玩座椅1組交由中連貨運運送至 │        │
│    │        │      │Ｆ○○指定之臺東市○○○路  │        │
│    │        │      │798之1號1樓。（詐騙電話：   │        │
│    │        │      │0000000000）。              │        │
├──┼────┼───┼──────────────┼────┤
│  17│94.02.08│甲○○│於94年2月8日撥打電話向甲○○│已領回全│
│    │   至   │      │購買「全套IWAI.汽車.家用.DVD│套播放機│
│    │94.02.12│      │ 播放機」1台，雙方約定價金為│1台（領 │
│    │        │      │6300元，嗣於94年2月12日相約 │據見偵字│
│    │        │      │在中山高速公路五股交流道附近│第2775號│
│    │        │      │碰面，Ｆ○○持變造之ATM交易 │偵查卷第│
│    │        │      │明細表傳真給甲○○，使甲○○│2宗第500│
│    │        │      │誤以為價款已自00000000000000│頁）。  │
│    │        │      │94號帳戶匯入其所有之000-0000│        │
│    │        │      │0000000000號帳戶內，遂將播放│        │
│    │        │      │機交給Ｆ○○。（詐騙電話：09│        │
│    │        │      │00000000）                  │        │
├──┼────┼───┼──────────────┼────┤
│  18│94.04.18│Ｃ○○│冒用「午○○」之名義，以附表│(1)統一黑│
│    │        │      │一編號14所示之X0000000帳號，│貓宅急便│
│    │        │      │，在奇摩網站拍賣場上，對蔡志│寄貨單（│
│    │        │      │明佯稱願以其所有之華碩牌M5N │一式六聯│
│    │        │      │型筆記型電腦與Ｃ○○欲拍賣之│）寄件人│
│    │        │      │華碩牌A35C6PDR型筆記型電腦交│簽名欄位│
│    │        │      │換，再偽以「游家祺」名義，在│上偽造之│
│    │        │      │統一黑貓宅急便寄貨單（一式六│「游家祺│
│    │        │      │聯）寄件人簽名欄位上偽造「游│」簽名（│
│    │        │      │家祺」簽名（一式六枚），將1 │一式六枚│
│    │        │      │瓶礦泉水委由統一黑貓宅急便寄│），均沒│
│    │        │      │送給Ｃ○○，取得託運收據後，│收（見偵│
│    │        │      │於翌日將之掃描後以電子郵件寄│字第2775│
│    │        │      │送給Ｃ○○，使Ｃ○○誤以為駱│號偵查卷│
│    │        │      │文彬已將電腦寄送，乃於4月19 │第1宗第 │
│    │        │      │日將其所有之電腦以台南市大榮│260 頁）│
│    │        │      │貨運寄送至台東市○○路112 號│。      │
│    │        │      │1樓之台東縣大榮貨運給Ｆ○○ │(2)已領回│
│    │        │      │。（詐騙電話：0000000000 ） │筆記型電│
│    │        │      │                            │腦背袋1 │
│    │        │      │                            │個（領據│
│    │        │      │                            │見偵字第│
│    │        │      │                            │2775號偵│
│    │        │      │                            │查卷第2 │
│    │        │      │                            │宗第539 │
│    │        │      │                            │頁）。  │
├──┼────┼───┼──────────────┼────┤
│  19│94.05.15│戊○○│以附表一編號12所示之f0000000│已領回筆│
│    │        │      │98帳號，在超頻者天堂拍賣網站│記型電腦│
│    │        │      │上，對戊○○佯稱願以其所有之│1部、背 │
│    │        │      │華碩牌型筆記型電腦與戊○○欲│袋1個、 │
│    │        │      │拍賣之LEO牌F2273型筆記型電腦│滑鼠1個 │
│    │        │      │交換，雙方約定一起寄貨予對方│（領據見│
│    │        │      │，Ｆ○○則報以空白寄貨單號碼│偵字第27│
│    │        │      │佯稱已將貨物寄出，使戊○○誤│75號偵查│
│    │        │      │信為真，乃於94年5月15日將其 │卷第2宗 │
│    │        │      │所有之電腦（價值約2萬元）以 │第558頁 │
│    │        │      │中連貨運寄送至Ｆ○○所指定之│）。    │
│    │        │      │台東市○○○路798之1號給駱文│        │
│    │        │      │彬。（詐騙電話：0000000000）│        │
│    │        │      │。                          │        │
├──┼────┼───┼──────────────┼────┤
│ 20 │94.01.23│子○○│於民國94年1月中旬，透過電話 │        │
│    │        │      │向在報上刊登收購3C產品之高凡│        │
│    │        │      │偉訛稱，願以1張武昌家電量販 │        │
│    │        │      │店之提貨卷及1台ASUS牌筆記型 │        │
│    │        │      │電腦，總價值約118000元出售，│        │
│    │        │      │致子○○陷於錯誤，於同年月23│        │
│    │        │      │日13時30分許，與子○○在臺北│        │
│    │        │      │縣永和市○○路與自由街交易，│        │
│    │        │      │經子○○交付現金106000元取得│        │
│    │        │      │上開物品後，於同年2月1日以電│        │
│    │        │      │話向武昌家電量販場表示欲提領│        │
│    │        │      │電腦，經告知該提貨卷業遭止付│        │
│    │        │      │，始知受騙。                │        │
├──┼────┼───┼──────────────┼────┤
│ 21 │94.02.06│辰○○│透過奇摩拍賣網站，向刊登出售│已領回NE│
│    │   至   │      │NEC牌筆記型電腦之陳健宏訛稱 │筆記型電│
│    │94.02.12│      │，願以48000元購買之，致陳健 │腦E6000(│
│    │        │      │宏陷於錯誤，於同年月12日與駱│領據見偵│
│    │        │      │文彬在臺北縣中和市○○路與連│3805號卷│
│    │        │      │城路口交易，陳健宏於Ｆ○○將│第27頁) │
│    │        │      │ATM轉帳單出示並交付後，即將 │        │
│    │        │      │筆記型電腦交予Ｆ○○，嗣陳健│        │
│    │        │      │宏向銀行查詢該筆款項未匯入，│        │
│    │        │      │始知受騙。（詐騙電話：093861│        │
│    │        │      │1544）                      │        │
├──┼────┼───┼──────────────┼────┤
│ 22 │94.02.22│未○○│透過奇摩拍賣網站，向刊登出售│已領回電│
│    │        │      │COMPAQ牌筆記型電腦之未○○訛│腦一部（│
│    │        │      │稱欲以25000元之價格購買該電 │領據見偵│
│    │        │      │腦，致未○○陷於錯誤，與駱文│3805號卷│
│    │        │      │彬相約於臺北縣板橋市○○路與│第82頁) │
│    │        │      │雨農路口，未○○於Ｆ○○傳真│        │
│    │        │      │匯款單據後，即將電腦交付由駱│        │
│    │        │      │文彬指派前來取貨之姓名年籍不│        │
│    │        │      │詳之計程車司機，嗣未○○向銀│        │
│    │        │      │行查詢該筆款項並未匯入，始知│        │
│    │        │      │受騙。                      │        │
└──┴────┴───┴──────────────┴────┘
附表三：
┌──┬─────────┬─────────┬───┐
│編號│扣案物            │沒收物            │備  註│
├──┼─────────┼─────────┼───┤
│1   │電腦1組：         │電腦1組：         │被告│
│    │(一)電腦主機1台(直│(一)電腦主機1台(直│所有│
│    │  立銀色)         │  立銀色)         │供犯罪│
│    │(二)電腦螢幕1個(17│(二)電腦螢幕1個(17│所用之│
│    │  吋液晶螢幕)     │  吋液晶螢幕)     │物    │
│    │(三)滑鼠1個(白色) │(三)滑鼠1個(白色) │      │
│    │(四)鍵盤1個(黑色) │(四)鍵盤1個(黑色) │      │
├──┼─────────┼─────────┼───┤
│2   │電腦1組：         │無                │被告│
│    │(一)電腦主機1台(橫│                  │所有│
│    │  式黑色)         │                  │非供犯│
│    │(二)電腦螢幕1個(17│                  │罪所用│
│    │  吋液晶螢幕)     │                  │之物  │
│    │(三)滑鼠1個(黑色) │                  │      │
│    │(四)鍵盤1個(黑色) │                  │      │
├──┼─────────┼─────────┼───┤
│3   │電腦1組：         │無                │非被│
│    │(一)電腦主機1台(直│                  │告所有│
│    │  式黑色)         │                  │非供│
│    │(二)電腦螢幕1個(傳│                  │犯罪所│
│    │  統螢幕)         │                  │用之物│
│    │(三)鍵盤1個(白色) │                  │      │
├──┼─────────┼─────────┼───┤
│4   │滑鼠2個（銀色）   │無                │被告│
│    │                  │                  │所有│
│    │                  │                  │非供犯│
│    │                  │                  │罪所用│
│    │                  │                  │之物  │
├──┼─────────┼─────────┼───┤
│5   │音箱2個           │無                │被告│
│    │                  │                  │所有│
│    │                  │                  │非供犯│
│    │                  │                  │罪所用│
│    │                  │                  │之物  │
├──┼─────────┼─────────┼───┤
│6   │音響1台           │無                │被告│
│    │                  │                  │所有│
│    │                  │                  │非供犯│
│    │                  │                  │罪所用│
│    │                  │                  │之物  │
├──┼─────────┼─────────┼───┤
│7   │寄貨單（空白）3份 │寄貨單（空白）3份 │被告│
│    │                  │                  │所有│
│    │                  │                  │預備供│
│    │                  │                  │犯罪所│
│    │                  │                  │用之物│
├──┼─────────┼─────────┼───┤
│8   │身分證影本8張     │無                │非被│
│    │                  │                  │告所有│
│    │                  │                  │非供│
│    │                  │                  │犯罪所│
│    │                  │                  │用之物│
├──┼─────────┼─────────┼───┤
│9   │萬用手冊1本       │萬用手冊1本       │被告│
│    │                  │                  │所有│
│    │                  │                  │供犯罪│
│    │                  │                  │所用之│
│    │                  │                  │物    │
├──┼─────────┼─────────┼───┤
│10  │筆記本4本         │無                │被告│
│    │                  │                  │所有│
│    │                  │                  │非供犯│
│    │                  │                  │罪所用│
│    │                  │                  │之物  │
├──┼─────────┼─────────┼───┤
│11  │筆記電腦用手提包3 │筆記電腦用手提包3 │被告│
│    │個                │個                │所有│
│    │                  │                  │供犯罪│
│    │                  │                  │所用之│
│    │                  │                  │物    │
├──┼─────────┼─────────┼───┤
│12  │存摺12本          │無                │非被│
│    │                  │                  │告所有│
│    │                  │                  │供犯│
│    │                  │                  │罪所用│
│    │                  │                  │之物  │
├──┼─────────┼─────────┼───┤
│13  │換貼Ｆ○○照片之變│Ｆ○○之照片1幀   │照片1 │
│    │造後游家祺身分證正│                  │幀為│
│    │本1枚             │                  │被告所│
│    │                  │                  │有供│
│    │                  │                  │犯罪所│
│    │                  │                  │用之物│
├──┼─────────┼─────────┼───┤
│14  │行動電話6支（扣案 │無                │非被│
│    │標籤編號：2、3、5 │                  │告所有│
│    │、6、9、10號）    │                  │之物  │
├──┼─────────┼─────────┼───┤
│15  │行動電話2支（扣案 │無                │被告│
│    │標籤編號：4、7號）│                  │所有│
│    │                  │                  │非供犯│
│    │                  │                  │罪所用│
│    │                  │                  │之物  │
├──┼─────────┼─────────┼───┤
│16  │行動電話4支（扣案 │行動電話4支（扣案 │被告│
│    │標籤編號：1、8、11│標籤編號：1、8、11│所有│
│    │、12號）          │、12號）          │供犯罪│
│    │                  │                  │所用之│
│    │                  │                  │物    │
└──┴─────────┴─────────┴───┘


司法院資訊處製作；財團法人民間司法改革基金會備份。
